## Aurélien MONCEAU

24 Septembre 1984 77700 Bailly-Romainvilliers

Véhiculé Langues : Français

Anglais: Pratique professionnelle

07.82.36.60.20

aurelien.monceau@gmail.com

«L'est bien de se mettre en valeur, mais c'est mieux d'en avoir»



# **Technicien Support**

Technique et relationnel : 14 années d'expérience dans le domaine informatique et visioconferences dont 3 en télétravail.

Disponible, motivé, rigoureux, esprit d'équipe.

Retrouvez plus de détail sur ce C.V. en ligne et mon book en scannant le QR code ou bien en visitant cette page: https://aurelien77.github.io/portfolio-aurelien-monceau

### **EXPERIENCES PROFESSIONNELLES**

Sept. 2007, Janvier 2021 VM, informatique et visioconférences

3 Sept 2016 à novembre 2021 - TOPTEAM filiale DEVOTEAM

- Support, administration et maintenance de machines virtuelles et serveurs, chez CARREFOUR, Evry (3ans) **Procédures AGILE**. Formation : Administrer la solution de machines virtuelles Microsoft, Hyper V (MS Windows Server 2016) 3 jours, Paris.
- Technicien support hotline, chez **NATIXIS**, Charenton-le-Pont (1an).

  Formations: Prendre en main et pratiquer la plateforme collaborative de Microsoft 0365 (2jours), La défense.

Maintenance des systèmes de visioconférences et coordinations d'intervenants, chez SANOFI, Croissy-Beaubourg. Environnement en Anglais (1an).

2 Févr. 2013 à sept. 2016 - VIDELIO , IEC

- Technicien support visioconférence, siège, chez VIDELIO, Gennevilliers (2ans) + Remplacements techniciens visioconférence, chez BNP PARIBAS et MINISTERE DE L'ECONOMIE (connexion des réunions interministérielles).
- + Assistance pour la connexion de visioconférences et présentation lors de réunion d'un rapport sur l'utilisation des systèmes de visioconference, BNP PARIBAS, Montreuil (1an).
  - 1 Sept. 2007 à févr. 2012 JEK INFORMATIQUE
- Déploiement de PCs + organisation et S.A.V de réunions de visioconférences, dédiés VIP, Bureaux et salles de marchés. SOCIETE GENERALE siège, La défense.

### **FORMATIONS**

#### Technologies:

- PowerShell, server Microsoft hyper V, Vm w7 et w10, Monitoring Grafana.
- PMAD Windows 10 et 0365 support authentification As400
- Création fichier statistique VBA système Polycom et Tandberg monitoring RPA.
- Système Polycom / Tandberg Radvision / Lifesize - Pont de visioconférence RMX, CMU CMA, TMS.
- Système Polycom / Tandberg Pont de visioconférence RMX, CMU CMA, TMS.

Niveau de diplôme : Bac + 2

#### **Technologies:**

- Css Grid, flexbox, Sass, bootstrap
- -Node JS / Express
- -Javascript / React
- -Mango DB + mangoose
- -SQL / ORM sequelize
- Windows 2012 server / ISS
- -Machine virtuelles XP
- -SQL
- Photoshop -Illustratorindesign
- -Dessins Pantomes

#### Mars à novembre 2021-Développeur Web Full Stack - Openclassrooms

- Réalisation de 6 projets WEB, soutenances réalisées en vidéos puis validation du jury
  - -Transformez une maquette en site web avec HTML & CSS)
  - Dynamisez une page web avec des animations CSS
  - Optimisez un site web existant
  - Construisez un site e-commerce en JavaScript
  - Construisez une API sécurisée pour une application d'avis gastronomiques
  - Créez un réseau social d'entreprise.

### Avril à décembre 2012 TSSI Technicien Supérieur de Support Informatique, Greta, Paris

 Intervenir et assister à distance en centre de services informatiques sur les systèmes et les réseaux ainsi que sur les applications. => L'ensemble des compétences ont été Validées par le Greta.

Nov. 2005 Juin 2007 Infographie et graphisme publicitaire, Ecole MJM Paris

Formation aux métiers des arts appliqués, conception de maquettes publicitaires. Montages photos, logiciel Photoshop et mise en pages de journaux et de magazines avec le logiciel Indesign, création d'illustrations et de logos avec le logiciel Illustrator

**Hobbies** Course à pied, instruments de musique, lecture, dessin, reportages.